---
title: "Solución de los ejercicios"
author: "Miguel Maldonado Sampayo"
date: "2023-10-21"
output: html_document
---
## Problema 1
El primer problema a resolver es la siguiente tabla de decisión:
```{r echo=FALSE}
source("teoriadecision_funciones_incertidumbre.R")
tabla=crea.tablaX(c(3,7,25,10,6,2,12,11,5),3,3)
rownames(tabla)=c("d1","d2","d3")
colnames(tabla)=c("e1","e2","e3")
tabla
```

#### Criterio de Wald

- Método favorable:
```{r echo=TRUE}
WaldF=criterio.Wald(tabla, favorable = T)
WaldF$AlternativaOptima
#La mejor opción es d3
```

- Método desfavorable:
```{r echo=TRUE}
WaldD=criterio.Wald(tabla, favorable = F)
WaldD$AlternativaOptima
#La mejor opción es d2
```

#### Criterio Optimista

- Método favorable:
```{r echo=TRUE}
OptF=criterio.Optimista(tabla, favorable = T)
OptF$AlternativaOptima
#La mejor opción es d1
```

- Método desfavorable:
```{r echo=TRUE}
OptD=criterio.Optimista(tabla, favorable = F)
OptD$AlternativaOptima
#La mejor opción es d2
```

#### Criterio de Hurwicz

- Método favorable:
```{r echo=TRUE}
HurwF=criterio.Hurwicz(tabla, favorable = T)
HurwF$AlternativaOptima
#La mejor opción es d1
```

- Método desfavorable:
```{r echo=TRUE}
HurwD=criterio.Hurwicz(tabla, favorable = F)
HurwD$AlternativaOptima
#La mejor opción es d2
```

- Método favorable:
```{r echo=TRUE}
HurwFG=criterio.Hurwicz.General(tabla, favorable = T)
HurwFG$AlternativaOptima
#La mejor opción es d1
```

- Método desfavorable:
```{r echo=TRUE}
HurwDG=criterio.Hurwicz.General(tabla, favorable = F)
HurwDG$AlternativaOptima
#La mejor opción es d2
```

#### Criterio de Savage

- Método favorable:
```{r echo=TRUE}
SavaF=criterio.Savage(tabla, favorable = T)
SavaF$AlternativaOptima
#La mejor opción es d1
```

- Método desfavorable:
```{r echo=TRUE}
SavaD=criterio.Savage(tabla, favorable = F)
SavaD$AlternativaOptima
#La mejor opción es d2
```

#### Criterio de LaPlace

- Método favorable:
```{r echo=TRUE}
LaplF=criterio.Laplace(tabla, favorable = T)
LaplF$AlternativaOptima
#La mejor opción es d1
```

- Método desfavorable:
```{r echo=TRUE}
LaplD=criterio.Laplace(tabla, favorable = F)
LaplD$AlternativaOptima
#La mejor opción es d2
```

#### Criterio Punto Ideal

- Método favorable:
```{r echo=TRUE}
PuntF=criterio.PuntoIdeal(tabla, favorable = T)
PuntF$AlternativaOptima
#La mejor opción es d1
```

- Método desfavorable:
```{r echo=TRUE}
PuntD=criterio.PuntoIdeal(tabla, favorable = F)
PuntD$AlternativaOptima
#La mejor opción es d2
```

## Problema 2
Un grupo de 5 amigos quiere decidir a que hotel viajar de vacaciones para el viaje han ido a una agencia de viaje donde les han dado varias opciones:

- La primera opción es la que les costaría 70€ la noche por persona pero a partir de la tercera noche son 50€, pero sería con alojamiento y desayuno solamente.

- La segunda opción es la que le costaría 55€ la noche por persona para reservas de 3 noches o mas, serían 60€ para reservas de menos de 3 noches, en este caso en régimen de solo alojamiento.

- La última opción es la que les costaría 100€ la noche por persona en pensión completa (alojamiento + desayuno, comida y cena) sin ninguna opcion de descuento u oferta.

Coste por desayuno fuera del hotel por persona: 7€.

Coste por comida fuera del hotel por persona: 15€.

Tienen dos opciones ir de viernes a  domingo (2 noches) o ir de miércoles a domingo (4 noches), pero no lo saben todavia porque depende de que le den dias libres en el trabajo a un par de ellos, pero tienen que hacer la reserva ya para que no les suba el precio. Por tanto, teniendo en cuenta que hacen el check in a las 13:00pm en el hotel y el check out a las 12:00pm, ¿Que opción es mas recomendable para este grupo de amigos si pretenden minimizar los costes?

### Planteamiento
 
- Modelo de costos (desfavorables)

##### Alternativas:

- d1: "Alojamiento y desayuno"
- d2: "Solo alojamiento"
- d3: "Pensión completa"

##### Número de noches:

- e1: "Van 2 noches y 3 dias"
- e2: "Van 4 noches y 5 dias"

##### Tabla de valoraciones

- Alternativa d1:

  - x_1,1= 70 * 5 * 2 + 15 * 2 * 5 * 2 = 1.000€
  - x_1,2= 70 * 5 * 2 + 50 * 5 * 2 + 15 * 2 * 5 * 4 = 1.800€

- Alternativa d2:

  - x_2,1= 60 * 5 * 2 + 7 * 5 * 2 + 15 * 2 * 5 * 2 = 970€
  - x_2,2= 55 * 5 * 4 + 7 * 5 * 4 + 15 * 2 * 5 * 4 = 1.840€
 
- Alternativa d3:

  - x_3,1= 100 * 5 * 2 = 1.000€
  - x_3,2= 100 * 5 * 4 = 2.000€
```{r echo=FALSE}
tabla2=crea.tablaX(c(1000,1800,970,1840,1000,2000),3,2)
rownames(tabla2)=c("Alojamiento y desayuno", "Solo Alojamiento", "Pensión Completa")
colnames(tabla2)=c("2 noches y 3 dias", "4 noches y 5 dias")
tabla2
```

```{r echo=TRUE}
criterios=criterio.Todos(tabla2, alfa = 0.6, favorable = F)
criterios
criterios[4,]
#La mejor alternativa en 4 de los 6 métodos es Alojamiento y desayuno, por tanto sería la opción que recomendaría al grupo de amigos.
```

